# 对收购股权投资款的核算和列示问题,陈版

提问人：呼叫帮助 时间：2010-03-01 16:10:17
我公司收购其他公司的部分股权，但是目前还未得到有关部门的批准，工商变更登记等均没有办下来。我公司已经把相应的投资款转到了股东指定的账上，请问在我公司的账上，这笔钱现在列示在长期投资、其他应收款、预付账款、其他资产还是其他非流动资产，哪个最合适？

回答人：chenyiwei
回复 楼主 呼叫帮助 的帖子一般应列报于“其他非流动资产”项目。同时在附注中披露该款项的产生原因和截至目前为止的交易进展情况。

回答人：chenyiwei
回复 藤椅 呼叫帮助 的帖子 1 、根据《企业会计准则第 30 号——财务报表列报》第十三条的规定，此类资产最终将形成非流动资产，不可能在一年或者一个营业周期内变现或者耗用，因此不能作为流动资产列报。 2 、由于被投资方的实收资本增加有严格的法律手续，因此在相关手续办理完毕之前，法律上并不承认投资方的股东资格，因此列报为长期股权投资也不合适。